【裁判字號】    97,台上,1984
【裁判日期】    970515
【裁判案由】    違反毒品危害防制條例
【裁判全文】
最高法院刑事判決            九十七年度台上字第一九八四號
上  訴  人  甲○○
上列上訴人因違反毒品危害防制條例案件，不服臺灣高等法院中
華民國九十七年三月二十六日第二審判決（九十七年度上訴字第
七二五號，起訴案號：臺灣板橋地方法院檢察署九十四年度核退
毒偵字第一四二五號），提起上訴，本院判決如下：
    主  文
上訴駁回。
    理  由
按刑事訴訟法第三百七十七條規定：上訴於第三審法院，非以判
決違背法令為理由不得為之；是提起第三審上訴，應以原判決違
背法令為理由，係屬法定要件；如果上訴理由書狀並未依據卷內
訴訟資料具體指摘原判決不適用何種法則或如何適用不當，或所
指摘原判決違法情事顯與法律規定得為第三審上訴理由之違法情
形不相適合時，均應認其上訴為違背法律上之程式，予以駁回。
本件原判決依憑上訴人甲○○之自白，扣案之玻璃球吸食器及臺
灣檢驗科技股份有限公司之尿液檢驗報告等證據，認定上訴人有
本件同時施用第一級毒品海洛因及第二級毒品甲基安非他命之犯
行，因而維持第一審論處上訴人施用第一級毒品罪刑（累犯，處
有期徒刑十月）之判決，駁回上訴人在第二審之上訴，已詳敘其
認定所憑之證據及認定之理由；自形式上觀察，原判決並無違背
法令之情形。上訴人之上訴意旨略稱：上訴人經第一審通緝後，
於民國九十六年十一月間某日，以電話向認識之臺北縣政府警察
局新莊分局綽號「阿忠」之警員表示將於同年十二月三十一日前
自動投案，並詳報上訴人之年籍、居所，經該警員記錄無訛，已
合於中華民國九十六年罪犯減刑條例第五條之「自動歸案接受審
判」規定，不因警員為求績效，先將上訴人逮捕歸案之影響，原
判決未體察減刑寬典之要旨，認上訴人不合上開減刑之規定，不
予減刑，顯有違誤等語。
惟查：原判決於理由欄四、已詳為說明中華民國九十六年罪犯減
刑條例第五條所規定之「自動歸案」，係指被通緝者於未被緝獲
前，自動至警局等相關司法機關報到，表示接受審判或執行之意
，若僅係以電話告知警員即將至警局報到，尚非自動歸案，自難
邀減刑之寬典；本件上訴人於未自動歸案前即為警緝獲，與上開
減刑條例第五條之規定不符。經核與卷內資料相符，原判決並無
不適用法則之違法。上訴意旨係就原判決已說明之事項，再為爭
執，非適法之上訴理由，應認其上訴違背法律上之程式，予以駁
回。
據上論結，應依刑事訴訟法第三百九十五條前段，判決如主文。
中    華    民    國  九十七  年    五    月   十五   日
                      最高法院刑事第九庭
                          審判長法官  林  永  茂
                                法官  吳  昆  仁
                                法官  蘇  振  堂
                                法官  蕭  仰  歸
                                法官  何  菁  莪
      本件正本證明與原本無異
                                      書  記  官
中    華    民    國  九十七  年    五    月  二十一  日
                                                      V


司法院資訊處製作；財團法人民間司法改革基金會備份。
